Inventaris van het archief van het Ministerie van Financiën: Directie Wetgeving Directe Belastingen, 1945-1989
Nationaal Archief, Den Haag
- Heffing van Rijksbelastingen 1945-2001, 065
  - Het vaststellen van de gemiddelde rentevoet, die geldt voor obligatiën ten laste van Nederlandse openbare lichamen, die gebruikt dient te worden bij de berekening van de interest over het zuivere vermogen bij door openbare lichamen uitgeoefende bedrijven in verband met het aanmerken van bedrijfskosten bij het bepalen van de winst waarover vennootschapsbelasting geheven wordt. 1956-1969, 446
    Grondslag: Besluit op de vennootschapsbelasting 1942, vanaf wijziging Wet 28-6-1956, Stb. 356, art. 13.5.
    - Wijziging van de Achtste Aanvullingsbeschikking Vennootschapsbelasting 1942., 1945-1969; 807; A 2459
  - Het voorbereiden, wijzigen en intrekken van algemene maatregelen van bestuur: - Betreffende, onder daarbij te stellen voorwaarden, vrijstelling van vennootschapsbelasting voor lichamen en instellingen die aan de vereisten, zoals gesteld in dit artikel, voldoen. - Houdende regels ter aanvulling van in de Wet geregelde onderwerpen. 1969-, 464
    Grondslag: Wet vennootschapsbelasting 1969, art. 5 en 29.
    - Wijziging van het Uitvoeringsbesluit Vennootschapsbelasting 1971., 1971-1985; div. nrs.
      - 1971-1979, 1099; -
      - 1982, 536; 80/6768
      - 1985, 538; 80/6768
    - Ontwerpbesluit tot wijziging van het Uitvoeringsbesluit Vennootschapsbelasting 1971 (Stb. 558) en van het Besluit Belegginginstellingen., 1977-1978; 1128; A 10104; pak
  - Het voorbereiden, wijzigen en intrekken van Koninklijke Besluiten betreffende, onder daarbij te stellen voorwaarden, vrijstelling van vennootschapsbelasting van lichamen bij welke de behartiging van een algemeen maatschappelijk belang op de voorgrond staat en het streven naar winst ontbreekt of bijkomstig is. 1969-, 466
    Grondslag: Wet vennootschapsbelasting 1969, art. 6.1.
    - Ontwerpbesluit tot wijziging van het Besluit van 20 augustus 1971 (Stb. 559), inzake de vrijstelling van vennootschapsbelasting voor lichamen bij welke de behartiging van een algemeen maatschappelijk belang op de voorgrond staat., 1971-1982; 1127; A 10104; 80/3640
  - Het voorbereiden, wijzigen en intrekken van algemene maatregelen van bestuur: - Houdende nadere, van de Wet afwijkende, regels met betrekking tot de heffing van de vennootschapsbelasting van beleggingsinstellingen. - Houdende regels krachtens welke aan beleggingsinstellingen een tegemoetkoming wordt gegeven terzake van buiten het Rijk (vanaf 1990: buiten Nederland) door inhouding geheven belasting naar de aan die instelling opgekomen opbrengst van effecten en (vanaf 1990) van schuldvorderingen en welke krachtens de Belastingregeling Koninkrijk of verdragen ter voorkoming van dubbele belasting verrekenbaar zou zijn met de inkomstenbelasting (tegemoetkoming buitenlandse bronbelasting beleggingsinstellingen). - Houdende bepaling van het gedeelte van de winst dat niet later dan acht maanden na afloop van het jaar ter beschikking wordt gesteld van aandeelhouders/houders van bewijzen van deelgerechtigheid, zijnde een van de voorwaarden om als beleggingsinstelling te worden aangemerkt van N.V.'s, B.V.'s met beperkte aansprakelijkheid en fondsen voor gemene rekening. - Houdende regels, onder daarbij te stellen voorwaarden, betreffende de koersverschillenreserve in de zin van art. 2 Beschikking Beleggingsmaatschappijen. - Houdende regels, onder daarbij te stellen voorwaarden, ingevolge welke een algemene beleggingsmaatschappij, die krachtens een beschikking op grond van art. 5 Beschikking beleggings Zie voor rest handeling het Rapport Institutionele Onderzoek. 1969-, 483
    Grondslag: Wet op de vennootschapsbelasting 1969, art. 28.1, onder a, art. 28.1, onder b, art. 28.2, onder b, art. 31.3a, art. 31.3b en art. 31.3c.
    - Ontwerpbesluit tot vaststelling van het Besluit Beleggingsinstellingen., 1969-1970; 1012; A 2458; pak
    - Ontwerpbesluit tot aanpassing van het Besluit Beleggingsinstellingen en het Besluit Reserves Verzekeraars aan de Wet van 4 oktober 1972 (Stb. 537) tot afschaffing van de nieuwe onbelaste reserve., 1973; 306; A 6925
    - Ontwerpbesluit tot wijziging van het Uitvoeringsbesluit Vennootschapsbelasting 1971 (Stb. 558) en van het Besluit Belegginginstellingen., 1977-1978; 1128; A 10104; pak
  - Het voorbereiden, wijzigen en intrekken van algemene maatregelen van bestuur: - Houdende regels met betrekking tot bij verzekeringsondernemingen toelaatbaar te achten reserves. - Houdende regels, onder daarbij te stellen voorwaarden, betreffende de egalisatiereserve in de zin van de Zesde aanvullingsbeschikking vennootschapsbelasting 1942. 1969-, 486
    Grondslag: Wet op de vennootschapsbelasting 1969, art. 29 en 31.3d.
    - Ontwerpbesluit tot aanpassing van het Besluit Beleggingsinstellingen en het Besluit Reserves Verzekeraars aan de Wet van 4 oktober 1972 (Stb. 537) tot afschaffing van de nieuwe onbelaste reserve., 1973; 306; A 6925
  - Het stellen, wijzigen en intrekken van (nadere) regels: - Met betrekking tot het verschaffen van inlichtingen uit de archieven door ambtenaren van het Departement van Financiën aan de inspecteur. - Naar welke wordt beoordeeld of; a) een kind in belangrijke mate op kosten van de belastingplichtige wordt onderhouden b) een kind buiten staat zal zijn om de helft te verdienen van hetgeen lichamelijk of geestelijk gezondere kinderen kunnen verdienen. 1945-1964, 496
    Grondslag: Wet vermogensbelasting 1892, art. 13 en 10.6, vanaf wijziging Wet 26-4-1962, Stb. 163.
    - Uitvoering van artikel 10, zevende lid, van de Wet op de Vermogensbelasting 1892, 1963; 208; OA 9416
  - Het voorbereiden, wijzigen en intrekken van algemene maatregelen van bestuur: - Nopens het in aanmerking nemen van (vanaf 1989, Stb. 122) van de waarde van; a) rechten op en verplichtingen tot periodieke uitkeringen en verstrekkingen b) niet op goederen gevestigde rechten belast met een uiterlijk op een vast tijdstip eindigend recht van vruchtgebruik (vanaf 1989, Stb. 599) c) rechten van vruchtgebruik die niet op goederen zijn gevestigd en die uiterlijk op een vast tijdstip eindigen (vanaf 1989, Stb. 599), bij het heffen van vermogensbelasting (waardering periodieke uitkeringen, verstrekkingen, tijdelijke genotsrechten). - Houdende regelen volgens welke, onder daarbij te stellen voorwaarden, voor de heffing van de vermogensbelasting de werkzaamheden, rechten en verplichtingen van een N.V., (vanaf 1971) N.V. of B.V. met beperkte aansprakelijkheid, welker bezittingen uitsluitend of hoofdzakelijk bestaan uit op de voet van de Natuurschoonwet 1928 aangewezen landgoederen en welker werkzaamheden uitsluitend of hoofdzakelijk bestaan uit de instandhouding van die landgoederen, worden beschouwd als werkzaamheden, rechten en verplichtingen van haar gezamenlijke aandeelhouders. 1964-, 506
    Grondslag: Wet vermogensbelasting 1964, art. 10.2 en art. 24.
    - Ontwerpbesluit tot wijziging van het Uitvoeringsbesluit Successiewet 1956 en het Uitvoeringsbesluit Vermogensbelasting 1964., 1964-1968; 744; A 3785
  - Het instellen van de centrale kamer van het scheidsgerecht voor de vermogensaanwasbelasting en van kamers van het scheidsgerecht onder aanwijzing van de strandplaatsen der kamers alwaar belastingplichtigen na uitspraken van de raden van beroep der directe belastingen of de Hoge Raad in beroep kunnen gaan. 1946-, 531
    Grondslag: Wet vermogensaanwasbelasting, art. (41), 42.
    - Centrale Kamer van het Scheidsgerecht voor de Vermogensaanwasbelasting., 1945-1985; div. nrs.
      Zie voor de plaatsingslijst inv. nr. 905. Dossiers horen feitelijk onder handeling 535, doch de actor heeft niet gereageerd op de hernieuwde vaststelling
      - Nr. 01 - 08, 1950-1985, 905; pak
      - Nr. 09, 1948-1956, 906; pak
      - Nr. 10, 1947-1961, 907; pak
      - Nr. 11, 1947-1957, 908; pak
      - Nr. 12, 1947-1956, 909; pak
      - Nr. 13, 1945-1956, 910; pak
  - Het voorbereiden, wijzigen en intrekken van algemene maatregelen van bestuur: - Houdende bepaling met betrekking tot het niet/wel tot de vergoeding behoren waarover bij levering van goederen, diensten en (met ingang van 1993) intracommunautaire verwervingen omzetbelasting geheven wordt bij a) de korting voor contante betaling, kosten van verpakking, vracht- en assurantiekosten, uitschotten van belasting en andere met doorlopende posten gelijk te stellen bedragen. b) lasten met betrekking tot met grondrente bezwaarde eigendom, rechten van erfpacht, opstal, erfdienstbaarheid (vanaf 1991) of beklemming, appartementen, lidmaatschapsrechten en dergelijke c) lasten die in vermindering gebracht worden van de vergoeding verbonden aan: eigendom, bezwaard met recht van erfpacht, opstal, erfdienstbaarheid (vanaf 1991) of beklemming (aftrekposten). - Houdende voorwaarden waaraan levering van goederen, diensten en (met ingang 1993) intracommunautaire verwervingen, genoemd in de bij de wet behorende tabel II, moeten voldoen om voor het in dit artikel genoemde percentage omzetbelasting in aanmerking te worden genomen (tarief). - Houdende aanwijzing van gevallen waarin tevens omzetbelasting verschuldigd is over de waarde van ter beschikking gestelde stoffen naar een percentage dat het verschil is met het percentage (indien hoger) dat verschuldigd is door degene die het goed ter vervaardiging van de stoffen Zie voor rest handeling het Rapport Institutionele Onderz oek. 1969-, 704
    Grondslag: Wet Omzetbelasting 1968, art. 8.6, 17c.2, vanaf wijziging Wet 24-12-1992, Stb. 713, art. 9.2 (vanaf 1993), onderdeel b, art. 17d, vanaf wijziging Wet 24-12-1992, Stb. 713, art. 10, 17d, vanaf wijziging Wet 24-12-1992, Stb. 713, art. 11 (aanhef), gewijzigd bij wijziging Wet 28-12-1977, Stb. 677 in art. 11.1, art. 11, vanaf 1993 onderdeel f, gewijzigd bij wijziging Wet 28-12-1977, Stb. 677 in art. 11.1, letter/onderdeel f, art. 11, letter/onderdeel m, vervallen bij wijziging Wet 28-12-1978, Stb. 677, art. 11, letter/onderdeel o, 2e, gewijzigd bij wijziging Wet 28-12-1977, Stb. 677 in art. 11.1, letter/onderdeel o, 2e, art. 20.2, leter b, art. 29.3, art. 30, vervallen bij wijziging Wet 19-5-1988, Stb. 248, art. 39, letter/onderdeel a, art. 39, letter/onderdeel b, art. 50.5, gewijzigd bij wijziging Wet 18-12-1987, Stb. 580 in art. 50.8, vervallen bij wijziging Wet 24-12-1992, Stb. 709 en geregeld bij afzonderlijke wet), art. 50.7, gewijzigd bij wijziging Wet 18-12-1987, Stb. 580 in art. 50.10, vanaf 1988 gewijzigd in art. 50.11, vervallen bij wijziging Wet 24-12-1992, Stb. 709 en geregeld bij afzonderlijke wet), art. 11.1, letter/onderdeel t, vanaf 1979,
    art. 11.1, letter/onderdeel u, vanaf 1979, art. 41b.1, vanaf wijziging Wet 21-5-1985, Stb. 276, art. 12.3, vanaf wijziging Wet 21-12-1988, Stb. 616, art. 33a.2, vanaf wijziging Wet 21-12-1988, Stb. 616, art. 33a.4, vanaf wijziging Wet 21-12-1988, Stb. 616, art. 33a.6, vanaf wijziging Wet 21-12-1988, Stb. 616.
    - Ontwerpbesluit tot wijziging van het Uitvoeringsbesluit Loonbelasting 1965 en het Uitvoeringsbesluit Omzetbelasting 1968., 1986; 595; 80/11126; 80/11127; pak
  - Het opstellen, wijzigen en intrekken van regels/ministeriële regelingen: - Houdende voorwaarden betreffende het toestaan dat niet voor elk motorrijtuig afzonderlijk dient te worden betaald door fabrikanten, handelaren en reparateurs. - Betreffende het vaststellen van hetgeen onder cushionbanden, massieve banden en metalen banden wordt verstaan in verband met de bepaling van de hoogte van de motorrijtuigenbelasting. - Het aanwijzen van mengsels van stoffen die begrepen worden onder het begrip benzine/minerale oliën (vanaf 1972). - Betreffende het vaststellen, wijzigen en intrekken van het formulier waarbij om teruggaaf van motorrijtuigenbelasting verzocht kan worden. - Betreffende het vaststellen van het bewijsstuk dat getoond moet kunnen worden voor motorrijtuigen: a) waarvoor de belasting niet afzonderlijk geheven wordt. b) waarvan de houder niet binnen het Rijk woont of gevestigd is. c) die geen kenteken voeren. d) waarmee één of meer, niet zijnde motorrijtuigen, worden voortbewogen. - Betreffende het, na overleg met de minister van Verkeer en Waterstaat, opstellen, wijzigen en intrekken van voorschriften met betrekking tot de nummerplaten voor rij- of voertuigen waarvoor vrijstelling van de motorrijtuigenbelasting wordt verleend. - Betreffende nadere bepalingen omtrent de formaliteiten en de termijnen die belanghebbenden in acht dienen te nemen voor het verkrijgen van teruggaaf van motorrijtuigenbe lasting. 1966-, 788
    Grondslag: Wet motorrijtuigenbelasting 1966, art. 3.2, 5.3, vervallen bij wijziging Wet 18-12-1975, Stb. 713, art. 6.2, gewijzigd bij wijziging Wet 29-11-1972, Stb. 696 in art. 6.3, gewijzigd bij wijziging Wet 20-11-1980, Stb. 640 in art. 6.4 en 14.3.
    Uitvoeringsbesluit motorrijtuigenbelasting 1966, art. 14, 11.1, vanaf wijziging 7-12-1971, Stb. 724 en art. 13.3, vanaf wijziging 18-12-1984, Stb. 639.
    - Wijziging van de Uitvoeringsbeschikking in verband met de nieuwe Wet op de Vennootschapsbelasting 1969, 1964-1981; 93; 151 - 153
    - Wijziging van de Uitvoeringsbeschikking Algemene Wet inzake Rijksbelastingen 1964 en van de Uitvoeringsbeschikking Motorrijtuigenbelasting 1966., 1973-1987; div. nrs.
      - 1973-1978, 91; 148, 154
      - 1980-1987, 94; 157, 158; pak
      - 1986-1987, 95; 159, 160; pak
  - Het opstellen van voorstellen ter vereenvoudiging van de loonbelasting en de inkomstenbelasting. 1985-1986, 17
    Actor: Commissie tot Vereenvoudiging van de Loonbelasting en de Inkomstenbelasting; de zgn. 'Commissie Oort'
    Grondslag: Beschikking d.d. 20-9-1985, nr. 085-2500, Stcrt. 23-9-1985, nr. 184, betreffende instelling van een Commissie tot Vereenvoudiging van de Loonbelasting en de Inkomstenbelasting, 'Commissie Oort', art. 2, 5 (de commissie derden kan horen), art. 7 (de commissie brengt op verzoek van de minister tussentijds verslag uit).
    - Instelling., 1983-1985; 892
    - Overzicht van de tot op heden verstrekte stukken afkomstig van het Ministerie van Financiën (bijlage 3)., 1985-1986; div. nrs.
      Zie voor de plaatsingslijst inv. nr. 897
      - Financiën nr. 00 - 09, 1985, 897; pak
      - Financiën nr. 10, 1985, 898; pak
      - Financiën nr. 11 - 20, 1986, 899; pak
      - Financiën nr. 21 - 33, 1986, 900; pak
    - Overzicht van de tot op heden verstrekte stukken vervaardigd door leden van de commissie met uitzondering van die stukken die vervaardigd zijn door de secretaris (bijlage 5)., 1985-1986; 893; pak
      Met plaatsingslijst
    - Overzicht van de verstrekte stukken die vervaardigd zijn door de leden van het secretariaat (bijlage 2)., 1985-1986; div. nrs.
      Zie voor de plaatsingslijst inv. nr. 895. Niet nader onder te verdelen
      - Vergaderstukken, 1985-1986, 896; pak
      - Vergaderstukken, 1985-1986, 895; pak
    - Hoofdpunten van de besprekingen op maandag 15 september 1986, in het bijzonder betrekking hebbende op het overleg van de Vaste Kamercommissie voor Financiën met de Commissie Oort., 903
    - Interimrapport en Rapport Zicht op Eenvoud (bijlage 8 - 9)., 1986; 901; pak
    - Ontvangen commentaren op de voorstellen (bijlage 10)., 1986; 902; pak
    - Voorstellen van de Commissie Oort., 1986-1989; div. nrs.
      - Inventarisatie van de problematiek op het terrein van buitengewone lastenaftrek, 1986, 607; 80/10758; pak
      - Wetsontwerp tot herziening van de belastingheffing, 1987-1988, 605; 80/11128; pak
      - Inwerkingtreding van de Wet Vereenvoudiging Tariefstructuur en Aftrekposten in de loon- en inkomstenbelasting en, in aanvulling op die wet, wijzigingen van de loon- en inkomstenbelasting inzake vaststelling van het tarief en beperking van de aftrekbaarheid van gemengde kosten (20 873), 1988, 606; 80/11129; pak
      - Wetsvoorstel tot wijzigingen van de invoering en aanvulling van de vereenvoudiging van de tariefstructuur (20 873), 1988-1989, 608; 80/11129; pak
      - Wetsvoorstel in verband met de voorziening ten behoeve van de leden van de Tweede-Kamer en belanghebbenden in de zin van de Algemene Pensioenwet Politieke Ambtsdragers, 1989, 697; 80/11397
      - Wetsvoorstel ter herstelling van enige feitelijke onvolkomenheden in de fiscale Oort-wetten (21 184), 1989, 612; 80/11131; pak
  - Het geven, wijzigen en intrekken van (nadere/bindende) regels/ministeriële regelingen: - Betreffende het aanwijzen als inhoudingsplichtige van hen die niet binnen het Rijk wonen of gevestigd zijn doch binnen het Rijk een of meer personen in dienst hebben; vanaf wijziging Wet 27-4-1989, Stb. 122: 'bij ministeriële regeling'. - Betreffende het aanwijzen van internationale organisaties en vertegenwoordigers en functionarissen daarvan die niet als inhoudingsplichtige voor de loonbelasting worden beschouwd (vanaf wijziging Wet 27-4-1989, Stb. 122 'bij ministeriële regeling'). - Betreffende het bepalen dat werknemers wier lonen uitbetaald door een door de minister van Sociale Zaken en Volksgezondheid, ten behoeve van de uitvoering van de sociale verzekeringswetten erkend administratiekantoor, voor de toepassing van deze Wet geacht worden in dienstbetrekking te staan tot dat kantoor (vanaf wijziging Wet 27-4-1989, Stb. 122 'bij ministeriële regeling'). - Houdende het aanwijzen als inhoudingsplichtige van andere personen dan de aangewezene of onthevene van de verplichting als inhoudingsplichtigen genoemd in art. 6 en 7 te fungeren, in overeenstemming met de minister van Sociale Zaken en Volksgezondheid, met betrekking tot degene, die een thuiswerker als hulp bij het verrichten van de arbeid bijstaat (8.2a), degene, die als musicus of anderszins als artiest optreedt, Zie voor rest handeling het Rapport Institutionele Onderzoek. 1965-, 105
    Grondslag: Wet op de loonbelasting 1964, art. 6.2b, 6.3, gewijzigd bij wijziging Wet 13-12-1989, Stb. 554 in art. 6.4, art. 8.1, 8.2, 11.2, 11.8, vervallen bij wijziging Wet 27-4-1989, Stb. 123, art. 12, 13.2, 14.2, vanaf wijziging Wet 24-12-1970, Stb. 604, art. 15, vervallen bij wijziging Wet 27-4-1989, Stb. 122, art. 15.1, vanaf wijziging 24-12-1970, Stb. 604, art. 15, vervallen bij wijziging Wet 27-4-1989, Stb. 122, art. 15.3, vervallen bij wijziging Wet 24-12-1970, Stb. 604, art. 15.a, vanaf wijziging Wet 23-4-1971, Stb. 260, vervallen bij wijziging Wet 27-4-1989, Stb. 122, art. 20.4, gewijzigd bij Wet 30-7-1965, Stb. 347, art. IX in art. 20.5, gewijzigd bij Wet 20-12-1968, Stb. 693, art. II in art. 20.6, vervallen bij wijziging Wet 18-12-1969, Stb. 554, art. IV, art. 21.2, vervallen en komt bij wijziging Wet 16-11-1972, Stb. 614 terug in art. 23, art. 22.5, vervallen bij wijziging Wet 16-11-1972, Stb. 614 en komt terug in art. 26.5, art. 25.4, vanaf wijziging Wet 16-11-1972, Stb. 614, gewijzigd in art. 22.4, vervallen bij wijziging Wet 20-12-1984, Stb. 649, art. 28.1, gewijzigd bij wijziging Wet 30-10-1985, Stb. 591 in art. 28, gewijzigd bij wijziging Wet 27-4-1989, Stb. 122 in art. 28.1, art. 29.1, 30.1, vanaf wijziging Wet van 16-11-1972, Stb. 614, 30.2, gewijzigd bij wijziging Wet 21-6-1980, Stb. 334 in art. 30.3, vervangen bij wijziging Wet 20-12-1984, Stb. 649 door art. 30.2 (zie afzonderlijke handeling), art. 33.2, art. 3.3, vanaf wijziging Wet 20-7-1967, Stb. 396, art. XXII, art. 18.2c, vanaf wijziging 24-12-1970, Stb. 604, gewijzigd bij wijziging Wet 20-12-1979, Stb. 709 in art. 18.3c, vervallen bij wijziging Wet 20-12-1984, Stb. 649, art. 18.3, vanaf wijziging 24-12-1970, Stb. 604, gewijzigd bij wijziging Wet 20-12-1979, Stb. 709 in art. 18.4, gewijzigd bij wijziging Wet 30-3-1983, Stb. 146 in art. 18.6, vervallen bij wijziging Wet 20-12-1984, Stb. 649.
    - Ontwerpbesluit tot wijziging van het Uitvoeringsbesluit Loonbelasting 1965., 1972-1989; div. nrs.
      - 1972-1975, 192; 80/2603
      - 1978-1980, 334; 80/2602; pak
      - 1980-1983, 362; 80/3630; pak
      - 1983-1985, 407; 80/4302
      - 1985, 597; 80/11127; pak
      - 1986, 600; 80/11127; pak
      - 1987-1989, 601; 80/11127
      - 1988-1989, 603; 80/11128; pak
    - Wijziging van de Uitvoeringsbeschikking Loonbelasting 1972., 1972-1989; 708; 80/11427; A 9675; pak